ACORDAO-COMPLETO-2376745

ACÓRDÃO 2805/2019 ATA 45/2019 - PLENÁRIO

VISTOS, relatados e discutidos estes autos de fiscalização autuada pela Secretaria de Fiscalização de Tecnologia da Informação (Sefti) a partir da autorização suscitada pela despacho proferido no TC Processo 009.689/2019-2;
ACORDAM os Ministros do Tribunal de Contas da União, reunidos em Sessão do Plenário, ante as razões expostas pelo Relator, em:
9.1. estender, nos termos do art. 19, § 5º, da Resolução TCU nº 269, de 2015, os efeitos da autorização suscitada pelo despacho acostado à Peça 1 para as unidades jurisdicionadas destacadas no parecer lançado pelo auditor federal da Sefti à Peça 19 ante a anuência do titular da unidade técnica à Peça 20; 
9.2. determinar que a unidade técnica adote as seguintes medidas:
9.2.1. promova o apensamento do TC Processo 009.689/2019-2 ao presente TC Processo 013.768/2019-0; e
9.2.2. promova o pronto prosseguimento do correspondente processo de acompanhamento.

Acompanhamento das aquisições de bens e serviços na área de tecnologia da informação (TI) promovidas por órgãos e entidades da Administração Pública federal a fim de poder melhorar os procedimentos adotados e propiciar ganhos de escala.

não há.

3. Interessados/Responsáveis: não há.

13.1. Ministros presentes: José Mucio Monteiro (Presidente), Benjamin Zymler, Raimundo Carreiro e Ana Arraes.
13.2. Ministros-Substitutos convocados: Augusto Sherman Cavalcanti e Marcos Bemquerer Costa.
13.3. Ministros-Substitutos presentes: André Luís de Carvalho (Relator) e Weder de Oliveira.

ACORDAO-COMPLETO-2403332

Acórdão 915/2020 - Plenário

ANDRÉ DE CARVALHO

Trata-se de fiscalização autuada pela Secretaria de Fiscalização de Tecnologia da Informação (Sefti) a partir da autorização suscitada pela despacho proferido no TC Processo 009.689/2019-2.
2.	Ao observar, contudo, que o Plenário do TCU deveria autorizar a fiscalização sobre algumas unidades jurisdicionadas potencialmente alcançadas pelo presente acompanhamento, o auditor federal da Sefti lançou o seu parecer à Peça 19, com a anuência do titular da unidade técnica, nos seguintes termos:
"Trata-se de processo de fiscalização que tem como propósito realizar o acompanhamento  (...) .
O processo administrativo TC Processo 009.689/2019-2, originador deste processo, foi submetido à Copin (peça 4 do TC Processo 009.689/2019-2) , e, posteriormente, conforme Despacho do Ministro-Substituto Relator André Luís de Carvalho (peça 1) , foi autorizada a realização deste Acompanhamento nos termos propostos. 
Contudo, verificou-se que a fiscalização das unidades jurisdicionadas (...) seria de competência privativa do Plenário do TCU. 
Dessa forma, com fundamento na Portaria-Segecex 14/2014 e considerando que este Acompanhamento tem o objetivo de (...) , encaminho os autos ao Ministro-Substituto André Luís de Carvalho, com proposta de submeter esta ação fiscalizatória ao Plenário do TCU, de forma que o presente Acompanhamento tenha seus efeitos estendidos às unidades jurisdicionadas (...) "
É o Relatório.

Não atuou.

AUTORIZAÇÃO PARA O ACOMPANHAMENTO DAS AQUISIÇÕES DE BENS E SERVIÇOS NA ÁREA DE TECNOLOGIA DA INFORMAÇÃO (TI). COMPETÊNCIA PRIVATIVA DO PLENÁRIO DO TCU. DEFERIMENTO.

ACOMPANHAMENTO (ACOM)

Secretaria de Fiscalização de Tecnologia da Informação (Sefti).

Trata-se de fiscalização autuada pela Secretaria de Fiscalização de Tecnologia da Informação (Sefti) a partir da autorização suscitada pela despacho proferido no TC Processo 009.689/2019-2.
2.	Como visto, o Plenário do TCU deve autorizar a fiscalização sobre algumas unidades jurisdicionadas potencialmente alcançadas pelo presente acompanhamento, estando o feito em plena sintonia com a legislação aplicável, pois o aludido acompanhamento teria cumprido as seguintes premissas: (i) figuraria no Plano de Gestão 2019 com "Trabalhos de Controle Priorizados" e estaria alinhada com os Planos de Gestão para o período de abril de 2019 a março de 2021, além de estar vinculada ao Objetivo Estratégico n.º 52 "Contribuir para melhorar a capacidade de contratação das organizações públicas"; (ii) atenderia às orientações estabelecidas pela Resolução TCU nº 269, de 2015; e (iii) contaria com a favorável manifestação da Coordenação-geral de Controle Externo de Gestão de Processos e Informações (Copin-Segecex) .
3.	O TCU deve estender, portanto, os efeitos da autorização suscitada pelo despacho acostado à Peça 1 para as unidades jurisdicionadas destacadas no parecer lançado pelo auditor federal da Sefti à Peça 19 ante a anuência do titular da unidade técnica à Peça 20.
Ante o exposto, pugno pela prolação do Acórdão ora submetido a este Colegiado.
TCU, Sala das Sessões, em 20 de novembro de 2019.
Ministro-Substituto ANDRÉ LUÍS DE CARVALHO 
Relator